【裁判字號】    98,審小上,172
【裁判日期】    990105
【裁判案由】    給付租金等
【裁判全文】
臺灣臺北地方法院民事判決           98年度審小上字第172號
上  訴  人  乙○○
被上 訴 人  甲○○
上列當事人間清償債務事件，上訴人對於中華民國98年10月30日
本院臺北簡易庭98年度北小字第1859號第一審小額程序民事判決
，提起上訴，本院判決如下：
    主  文
上訴駁回。
第二審訴訟費用新台幣壹仟伍佰元由上訴人負擔。
    事實及理由
一、按對於小額程序之第一審裁判上訴，非以其違背法令為理由
    ，不得為之。其上訴狀應記載上訴理由，表明下列各款事項
    ：（一）原判決所違背之法令及其具體內容，（二）依訴訟
    資料可認為原判決有違背法令之具體事實。民事訴訟法第43
    6 條之24第2項、第436條之25分別定有明文。依同法第436
    條之32第2項準用第468條規定，判決不適用法規或適用不當
    者，為違背法令，而判決有同法第469條所列各款情形之一
    者，為當然違背法令。是當事人對於小額程序第一審判決提
    起上訴，如依民事訴訟法第468條規定，以小額程序第一審
    判決有不適用法規或適用法規不當為理由時，其上訴狀或理
    由書應有具體之指摘，並揭示該法規之條項或其內容，若係
    成文法以外之法則，應揭示該法則之旨趣，倘為司法院解釋
    或最高法院之判例，則應揭示該判解之字號或其內容；如以
    民事訴訟法第469條所列各款情形為理由時，其上訴狀或理
    由書，應揭示合於該條款之事實。上訴狀或理由書如未依此
    項方法表明者，即難認為已對於小額程序第一審判決之違背
    法令有具體之指摘，其上訴自難認為合法。又對於小額程序
    之第一審判決，依上訴意旨足認上訴為無理由，得不經言詞
    辯論為之，亦為民事訴訟法第436條之29第2款所明定。
二、上訴意旨略以：審理之法官如有更易者，評議前應更新審理
    程序。又當事人聲明之證據，法院應為調查。另本件租賃糾
    紛之調解依當事人之聲請行之，其因當事人無故不到場而調
    解不成立。且伊檢附證人陳述書一份，應依民事訴訟法第
    299條傳喚證人到場，釐清陳述書內容，若其無法到場說明
    時，依同法第305條，得命兩造會同證人於公證人前作成陳
    述書狀，而提起本件上訴，並聲明：(一)原判決廢棄，(二)被上
    訴人在第一審之訴及假執行之聲請均駁回等語。
三、經查，上訴人所指摘審理之法官如有更易者，應更新審理程
    序，業經原審曾於民國98年9月9日言詞辯論期日，諭知更新
    審理，且由書記官朗讀前次審判筆錄確認無訛，有言詞辯論
    筆錄附卷可參（見本院98年度北小字第1859號卷第37頁）。
    又本件給付租金等事件，前經兩造到庭調解不成立，亦有本
    院98年度北小調字第903號調解程序筆錄在卷可憑（見本院
    98年度北小字第1859號卷第15頁）。上訴人雖提出訴外人陳
    尚德書立之證明書，惟未依民事訴訟法第305條規定具結，
    並經公證人認證，而無證據能力，此乃為原審就原告請求金
    額之事實認定、證據取捨之問題，業經原審認定詳確。按當
    事人主張有利於己之事實者，就其事實有舉證之責任。民事
    訴訟法第277條定有明文。然上訴人在原審歷次庭期經詢問
    有無其他主張及舉證時，上訴人卻未曾聲請原審傳喚證人到
    庭，以證其實（見本院98年度北小字第1859號卷第38頁及第
    54頁）。何況就整體訴訟資料無從認定原判決有何違背法令
    之具體事實，難認其已於上訴狀內依法表明原審判決如何具
    體違背法令。是原審判決並無上訴人所指違背法令情事，上
    訴人提起上訴，指摘原審判決不當，求予廢棄改判，依其上
    訴意旨，足認其上訴為顯無理由，爰不經言詞辯論程序，逕
    以判決駁回之。
四、本件第二審訴訟費用，確定為如主文第2項所示金額。
五、據上論結，本件上訴無理由，依民事訴訟法第436條之32第1
    項、第2項、第449條第1項、第436條之29第2款、第436條之
    19第1項、第78條，判決如主文。
中    華    民    國    99    年    1     月    5     日
                  民事第六庭  審判長法  官   朱漢寶
                                    法  官   張瑜鳳
                                    法  官   吳定亞
以上正本係照原本作成。
本判決不得上訴。
 中    華    民    國    99    年    1     月    5     日
                                    書記官   張婕妤

司法院資訊處製作；財團法人民間司法改革基金會備份。
